【裁判字號】    90,易,3886
【裁判日期】    901205
【裁判案由】    毒品危害防制條例
【裁判全文】
臺灣高雄地方法院刑事判決                          九十年度易字第三八八六號
    公  訴  人  臺灣高雄地方法院檢察署檢察官
    被      告  甲○○
右列被告因違反毒品危害防制條例案件，經檢察官提起公訴（九十年度毒偵字第四二
五五號），本院判決如左：
    主  文
甲○○施用第二級毒品，處有期徒刑柒月。
    事  實
一、甲○○前因施用毒品案件，經本院於民國八十八年十月十八日以八十八年度毒聲
    字第七六八四號裁定送觀察、勒戒後，認無繼續施用毒品之傾向，業經臺灣高雄
    地方法院檢察署檢察官於八十八年十月三十日，以八十八年度毒偵字第一八九二
    號為不起訴處分確定。復於八十九年間因施用第二級毒品安非他命，經本院於八
    十九年二月十五日以八十九年毒聲字第二二０八號裁定送觀察、勒戒後，認有繼
    續施用毒品傾向，由檢察官聲請本院以八十九年度毒聲字第六六二○號裁定令入
    戒治處所施以強制戒治，戒治屆滿三月，因成效評定為合格，經本院於八十九年
    十二月二十二日以八十九年毒聲字第九九六四號裁定停止戒治，其餘期間付保護
    管束，並經法院判處有期徒刑一年四月確定。嗣甲○○因違反保護管束情節重大
    ，又經檢察官於九十年四月二十七日聲請法院裁定撤銷停止戒治程序，並予通緝
    在案。詎甲○○仍不知悔改，再於九十年八月二十四日，在不詳地點施用第二級
    毒品安非他命一次，為警於九十年八月二十五日上午四時二十分許左右，在高雄
    市○○區○○路與南台路臨檢時查獲，並解送台灣屏東戒治所執行殘餘應執行之
    強制戒治程序。
二、案經高雄市政府警察局移送臺灣高雄地方法院檢察署檢察官偵查起訴。
    理  由
一、右揭事實，業經被告甲○○於本院審理時坦承不諱，而被告於九十年八月二十五
    日為警查獲時所採集之尿液，經送高雄市政府衛生局檢驗結果，確實檢出甲基安
    非他命陽性反應，亦有該局九十年八月三十一日高衛試煙字第Ｅ─二四七號煙毒
    尿液檢驗成績書一份在卷可稽，被告自白與事實相符，應以堪採信。次查，被告
    於毒品危害防制條例施行後之八十八年間因犯施用毒品案件，經本院於八十八年
    十月十八日以八十八年度毒聲字第七六八四號裁定送觀察、勒戒後，認無繼續施
    用毒品之傾向，經檢察官於八十八年十月三十日，以八十八年度毒偵字第一八九
    二號為不起訴處分確定（一犯）。復於八十九年間因施用第二級毒品安非他命，
    經本院於八十九年二月十五日以八十九年毒聲字第二二０八號裁定送觀察、勒戒
    後，認有繼續施用毒品傾向，由檢察官聲請本院以八十九年度毒聲字第六六二○
    號裁定令入戒治處所施以強制戒治外，並就其二犯施用毒品犯行，判處有期徒刑
    一年四月確定（二犯）等事實，有本院八十九年度訴字第二○○八號刑事判決書
    、臺灣高等法院被告全國前案紀錄表及臺灣高雄地方法院檢察署刑案資料查註記
    錄表各一份在卷可稽。被告於毒品危害防制條例施行後三犯施用毒品犯行，事證
    明確，應依法予以論科。
二、查安非他命係毒品危害防制條例第二條第二項所稱之第二級毒品，不得持有、施
    用。次按犯毒品危害防制條例第十條之罪者，依同條例第二十條第一項規定，檢
    察官固應先將被告送勒戒處所觀察、勒戒，經觀察、勒戒後，認無繼續施用毒品
    傾向者，始得由檢察官為不起訴處分。依上開規定為不起訴處分後，五年內再犯
    第十條之罪，經觀察、勒戒認有繼續施用毒品之傾向或三犯以上者，除由檢察官
    聲請法院裁定先令入戒治處所施以強制戒治外，刑責部分仍應依通常刑事訴訟程
    序追訴處罰，此觀同條第三項規定自明。而於停止戒治交付保護管束期間，再度
    施用毒品，並非阻卻犯罪之事由，法院仍應為實體判決，始為適法，亦有最高法
    法八十九年度台非字第九０號判決可資參考。本件被告前既已因施用毒品案件，
    二次經送勒戒處所觀察、勒戒後，第一次認無繼續施用毒品傾向，而經檢察官為
    不起訴處分，第二次認有繼續施用毒品傾向，除經檢察官聲請本院裁定令入戒治
    所強制戒治外，並就其二犯施用毒品犯行提起公訴，業經本院判處徒刑確定後，
    於第二次施用毒品犯行之停止強制戒治交付保護管束，嗣因違反保護管束情節重
    大，經檢察官於九十年四月二十七日聲請法院裁定撤銷停止戒治程序，再犯本件
    施用毒品犯行，因其施用期間係發生於第二次施用毒品犯行之前揭判決宣示後，
    非該判決既判力所及，應係另一犯罪行為，核屬前揭規定之「三犯」，法院應為
    實體判決（最高法院八十九年度台非字第三三九號判決參照）。故被告前揭施用
    安非他命犯行，仍應依毒品危害防制條例第十條第二項之施用第二級毒品罪論處
    。至被告持有安非他命犯行，因其持有後，進而施用，其持有之低度行為應被施
    用之高度行為所吸收，不另論其非法持有第二級毒品安非他命罪。審酌被告於毒
    品危害防制條例施行後，歷經二次觀察、勒戒及一次強制戒治，並經法院判處徒
    刑後，仍未能徹底戒絕毒品，甫於第二次施用毒品犯行停止戒治付保護管束期間
    ，違反保護管束情節重大，經撤銷止戒治，並隨即再犯，顯見其無戒毒悔改之意
    ，惟念其施用毒品乃自戕一己之身體健康，尚未害及他人，且犯後已坦承犯行，
    態度良好等一切情狀，量處如主文所示之刑。
據上論斷，應依刑事訴訟法第二百九十九條第一項前段，毒品危害防制條例第十條第
二項、第二十條第三項，判決如主文。
中      華      民      國    九十      年    十二    月      五      日
                                台灣高雄地方法院刑事庭
                                      法  官    涂裕洪
右正本證明與原本無異。
如不服本判決，應於判決送達後十日內，向本院提出上訴狀。
                                      書記官    賴佳慧
中    華    民    國      九十      年      十二      月      七      日
附錄本案論罪科刑法條：
毒品危害防制條例第十條第二項：
  施用第二級毒品者，處三年以下有期徒刑。


司法院資訊處製作；財團法人民間司法改革基金會備份。
